【裁判字號】    89,易,3116
【裁判日期】    890816
【裁判案由】    違反著作權法
【裁判全文】
臺灣高雄地方法院刑事判決                        八十九年度易字第三一一六號
    公  訴  人  臺灣高雄地方法院檢察署檢察官
    被      告  乙○○
右列被告因違反著作權法案件，經檢察官提起公訴（八十九年度偵字第七八一八號、
第一０三八七號、第一三三四五號），本院判決如左：
    主  文
乙○○共同連續明知為侵害著作權之物，意圖營利而交付，處有期徒刑參月，如易科
罰金，以參佰元折算壹日。
扣案擅自重製「魔法門Ⅵ奉天承運」軟體之電腦遊戲光碟片貳片、目錄合計共壹佰柒
拾參本、程式光碟目錄壹疊、販賣所得之新台幣貳仟參佰元，均沒收。
    事  實
一、乙○○明知「金庸群俠傳」、「魔法門Ⅵ奉天承運」分別為智冠科技股份有限公
    司驗甲○○○國際股份有限公司享有著作權之電腦程式，竟明知自稱為「黃先生
    」之不詳姓名成年男子所持有之電腦遊戲程式光碟片，均係未經該二著作權人同
    意而擅自重製該二公司前揭二軟體之侵害著權之物，仍與該名不詳姓名成年男子
    ，共同意圖營利，並基於概括犯意，自民國八十九年四月四日上午十一時許起，
    以每天新台幣（下同）二千元之報酬，受僱於該名成年男子而在高雄市三民區○
    ○○路一０九號前，將擅自重製之前揭電腦遊戲程式光碟片，以每片二至五百元
    不等之價格，販賣予不特定人，嗣於八十九年四月五日下午六時許，適吳嘉峻向
    其購買擅自重製之電腦遊戲光碟片時，為警當場查獲，並扣得該名自稱為「黃先
    生」之不詳姓名成年男子所有供其販賣所用之目錄十三本、程式光碟目錄一疊及
    販賣所得之二千三百元；其於經警查獲後，又於同年五月六日再次受僱於該名不
    詳姓名男子，而在高雄市三民區○○○路一六七號前擺設攤位販賣前揭物品，嗣
    於當日下午七時許，林威地向其購買「魔法門Ⅵ奉天承運」電腦遊戲光碟片二片
    時，為警再次當場查獲，並扣得擅自重製之「魔法門Ⅵ奉天承運」電腦遊戲光碟
    片二片、目錄一百六十本。
二、案經甲○○○國際股份有限公司、智冠科技股份有限公司告訴及訴由高雄市政府
    警察局三民第一分局移送臺灣高雄地方法院檢察署檢察官偵查起訴。
    理  由
一、訊據被告乙○○對於右揭犯罪事實均坦承不諱，核與告訴人二人及告訴代理人陳
    家展之指訴及證人吳嘉峻、林威地證述之情節相符，並有如事實欄所列之物扣案
    可佐。被告犯行，事證明確，洵堪認定。
二、核被告所為係犯著作權法第九十三條第三款、第八十七條第二款之明知為侵害著
    作權之物意圖營利而交付罪。被告與自稱「黃先生」之不詳姓名成年男子間有犯
    意聯絡及行為分擔，為共同正犯。被告多次犯行，時間緊接，觸犯構成要件相同
    之罪名，顯係基於概括犯意反覆為之，應依連續犯之規定以一罪論並加重其刑。
    茲審酌被告犯後坦承犯行，態度尚佳，貪圖個人不法利益，即侵害他人智慧財產
    權，販售期間尚不長，數量並不多，及其犯罪之動機、目的等一切情狀，爰量處
    如主文所示之刑，並諭知如易科罰金之折算標準。扣案擅自重製「魔法門Ⅵ奉天
    承運」軟體之電腦遊戲光碟片二片、目錄合計共一百七十三本、程式光碟目錄一
    疊，係自稱為「黃先生」之不詳姓名成年男子所有，供其與被告共犯本件犯罪所
    用之物，販賣所得之二千三百元，係其與自稱為「黃先生」之不詳姓名成年男子
    犯罪所得之物，業據其供承在卷，應分別依刑法第三十八條第一項第二、三款規
    定，宣告沒收。
三、至公訴人雖認被告與自稱為「黃先生」之不詳姓名成年男子間，另有共同販賣擅
    自重製美商藝電公司享有著作權之「血祭II」、「ＷＷII空戰傳奇」軟體等電腦
    遊戲光碟片及電腦程式光碟片，而於八十九年四月五日下午六時許，適吳嘉峻向
    其購買「ＷＷII空戰傳奇」電腦遊戲光碟片二片時，為警當場查獲，並扣得擅自
    重製之「血祭II」、「ＷＷII空戰傳奇」電腦遊戲光碟片共三片之犯行，而認其
    此部分亦涉有前揭罪嫌。然按，著作權法第九十三條第三款、第八十七條第二款
    之明知為侵害著作權之物意圖營利而交付罪，依同法第一百條之規定須告訴乃論
    。經查，此部分遍查警訊及偵查卷全卷，並無美商藝電公司已提出告訴之任何證
    據，並經智冠科技股份有限公司之代理人陳之勝於本院審中表明就此部分漏未提
    出告訴等語，公訴人此部分之起訴顯不合法，就此部分本應為被告不受理之判決
    ，惟因公訴人係認此部分與前揭有罪部分具有連續犯之裁判上一罪關係起訴，爰
    不另為不受理之諭知；另因此部分本應諭知不受理，故此部分扣案擅自重製之「
    血祭II」、「ＷＷII空戰傳奇」電腦遊戲光碟片共三片，亦不得宣告沒收，併予
    敘明。
據上論斷，應依刑事訴訟法第二百九十九條第一項前段，著作權法第八十七條第二款
、第九十三條第三款，刑法第十一條前段、第二十八條、第五十六條、第三十八條第
一項第二款、第三款，罰金罰鍰提高標準條例第二條，判決如主文。
中      華      民      國    八十九    年      八      月     十六     日
                                  臺灣高雄地方法院刑事第一庭
                                      法  官  郭文通
右正本證明與原本無異。
如不服本判決，應於判決送達後十日內，向本院提出上訴狀。
                                      書記官  黃國忠
中      華      民      國    八十九    年      八      月     十六     日
附錄本判決論罪科刑主要法條：
著作權法第八十七條第二款：
有下列情形之一者，除本法另有規定外，視為侵害著作權或製版權：
二、明知為侵害著作權或製版權之物，而散布或意圖散布而陳列或持有或意圖營利而
    交付者。
著作權法第九十三條第三款：
有下列情形之一者，處二年以下有期徒刑，得併科新臺幣十萬元以下罰金：
三、以第八十七條各款方法之一侵害他人之著作權者。


司法院資訊處製作；財團法人民間司法改革基金會備份。
